臺灣基隆地方法院刑事判決　　　　　　　 95年度易字第600號
公　訴　人　臺灣基隆地方法院檢察署檢察官
被　　　告　甲○○
　　　　　　　　　　（現於臺灣基隆監獄執行中）
上列被告因違反毒品危害防制條例案件，經檢察官提起公訴（95
年度毒偵字第2039號），因被告所犯為死刑、無期徒刑、最輕本
刑為3 年以上有期徒刑或高等法院管轄第一審案件以外之罪，且
於準備程序進行中，被告先就被訴事實為有罪之陳述，經本院合
議庭裁定進行簡式審判程序，判決如下：
    主  文
甲○○施用第二級毒品，累犯，處有期徒刑陸月，如易科罰金，
以新台幣仟元折算壹日；扣案之第二級毒品甲基安非他命（驗
餘毛重伍點壹壹肆公克）沒收銷燬之，上開毒品之包裝袋壹只沒
收之。
    事  實
一、甲○○前因施用毒品案件，先後經2 次觀察、勒戒，均認無
    繼續施用毒品之傾向，分別於民國88年1 月26日、7 月21日
    執行完畢釋放，並經臺灣基隆地方法院檢察署檢察官分別以
    88年度偵字第353 號、第4329號不起訴處分，復於88年間，
    因施用第二級毒品案件，令入戒治處所強制戒治，於89年7
    月19日因停止處分釋放，嗣經本院裁定撤銷停止戒治而繼續
    執行，於90年6 月21日執行完畢，於90年6 月22日因續徒刑
    出監，另於90年間，因施用第二級毒品案件，經本院以90年
    度易字第150 號判處有期徒刑7 月確定，又於93年間，因施
    用第一級毒品案件，經本院以93年度訴字第479 號判處有期
    徒刑9 月確定，於95年1 月18日縮刑期滿執行完畢，復於94
    年間，因施用毒品案件，經臺灣臺南地方法院以94年度訴字
    第908 號判處有期徒刑10月、6 月，應執行有期徒刑1 年2
    月，並經臺灣高等法院臺南分院以95年度上訴字第47號駁回
    上訴確定；詎其未戒除毒癮惡習，於95年10月16日晚間某時
    ，在基隆市○○○路65巷37號友人家中，以將第二級毒品安
    非他命放置於玻璃球內，下方以火燒烤，並吸食所產生煙霧
    之方式，施用第二級毒品。嗣於95年10月19日中午11時10分
    許，在上址為警查獲，並扣得第二級毒品甲基安非他命1 包
    （驗餘毛重5.114 公克），始悉上情。
二、案經基隆市警察局第二分局報請臺灣基隆地方法院檢察署檢
    察官偵查起訴。
    理  由
壹、程序事項
    被告甲○○所犯者非為死刑、無期徒刑、最輕本刑為3 年以
    上有期徒刑之罪或高等法院管轄第一審案件，其於準備程序
    進行中，先就被訴事實為有罪之陳述，經告知其簡式審判程
    序之旨，並聽取公訴人、被告之意見後，本院合議庭依刑事
    訴訟法第273 條之1 第1 項之規定，裁定由受命法官獨任以
    簡式審判程序進行本案之審理。
貳、實體事項
一、事實認定部分
    上開事實，業據被告於本院審理時坦承不諱，且被告為警查
    獲後，採集之尿液檢體經送昭信科技顧問股份有限公司檢驗
    ，呈現安非他命及甲基安非他命之陽性檢驗結果，此有該公
    司95年11月22日出具之濫用藥物尿液檢體檢驗報告及基隆市
    警察局第二分局偵辦毒品案件尿液檢體對照表在卷可稽，且
    扣案之白色粉末1 包（驗餘毛重5.114 公克），經鑑定結果
    ，確含第二級毒品甲基安非他命成分，此有行政院衛生署管
    制藥品管理局96年1 月23日管檢字第0960000446號鑑定書供
    參，足認被告之自白與事實相符，事證明確，被告犯行應堪
    認定。
二、論罪科刑部分
（一）按毒品危害防制條例於92年7 月9 日修正公布，自93年1
      月9 日施行，其中第20條、第23條將施用毒品之刑事處遇
      程序，區分為「初犯」、「5 年內再犯」及「5 年後再犯
      」，依其立法理由之說明：「初犯」，經觀察、勒戒或強
      制戒治後，應為不起訴處分或不付審理之裁定；經觀察、
      勒戒或強制戒治執行完畢釋放後，「5 年內再犯」者，因
      其再犯率甚高，原實施之觀察、勒戒及強制戒治既已無法
      收其實效，爰依法追訴或裁定交付審理，至於經觀察、勒
      戒或強制戒治執行完畢釋放後，「5 年後再犯」者，前所
      實施之觀察、勒戒或強制戒治已足以遮斷其施用毒品之毒
      癮，為期自新及協助其斷除毒癮，仍適用「初犯」之規定
      ，先經觀察、勒戒或強制戒治之程序，從而，僅限於「初
      犯」及「5 年後再犯」2 種情形，始應先經觀察、勒戒或
      強制戒治程序，倘被告於5 年內已再犯，經依法追訴處罰
      ，縱其第3 次（或第3 次以上）再度施用毒品之時間，在
      初犯經觀察、勒戒或強制戒治執行完畢釋放5 年以後，已
      不合於「5 年後再犯」之規定，且因已於「5 年內再犯」
      ，顯見其再犯率甚高，原實施觀察、勒戒或強制戒治，已
      無法收其實效，應依該條例第10條處罰（最高法院95年第
      7 次刑事庭會議決議可資參照）。本件被告前因施用毒品
      案件，先後經2 次觀察、勒戒，均認無繼續施用毒品之傾
      向，分別於88年1月26日、7月21日執行完畢釋放，復於88
      年間，因施用第二級毒品案件，令入戒治處所強制戒治，
      於89年7月19日因停止處分釋放，嗣經本院撤銷停止戒治
      而繼續執行，於90年6月21日執行完畢，於90年6月22日因
      續徒刑出監，另於90年間，因施用第二級毒品案件，經本
      院以90年度易字第150號判處有期徒刑7月確定，又於93年
      間，因施用第一級毒品案件，經本院以93年度訴字第479
      號判處有期徒刑9月確定，於95年1月18日縮刑期滿執行完
      畢，復於94年間，因施用毒品案件，經臺灣臺南地方法院
      以94年度訴字第908號判處有期徒刑10月、6 月，應執行
      有期徒刑1年2月，經臺灣高等法院臺南分院以95年度上訴
      字第47號駁回上訴確定，此有臺灣高等法院被告前案紀錄
      表在卷可稽，是被告於所受強制戒治執行完畢5年內已再
      犯，且經依法追訴處罰，足認原實施觀察、勒戒及強制戒
      治無法收其實效，縱被告本次犯行係於所受強制戒治執行
      完畢5年後所為，揆諸首揭說明，仍不合於毒品危害防制
      條例第20條第3項規定之「5年後再犯」，且因被告係於「
      5年內再犯」，顯見其再犯率甚高，即應依法處罰。
（二）核被告所為，係犯毒品危害防制條例第10條第2 項施用第
      二級毒品罪，被告持有甲基安非他命以供施用，其持有之
      低度行為應為施用之高度行為所吸收，不另論罪。
（三）被告曾受事實欄所載之徒刑執行完畢，此有臺灣高等法院
      被告前案紀錄表供參，其受徒刑之執行完畢，再為本件施
      用第二級毒品之犯行，係於5 年以內故意再犯本件有期徒
      刑以上之罪，為累犯，應依刑法第47條第1 項之規定加重
      其刑。
（四）爰審酌被告經觀察、勒戒、強制戒治及屢次刑罰矯治後，
      竟未戒除毒癮之惡習，而再三施用毒品，顯見缺乏戒斷決
      心，然其所為僅屬戕害自身之行為，並未侵犯其他法益，
      且其於本院審理中坦認犯行，犯後態度尚屬良好等一切情
      狀，量處如主文所示之刑，並諭知易科罰金之折算標準。
（五）按查獲之第二級毒品，不問屬於犯人與否，均沒收銷燬之
      ，毒品危害防制條例第18條第1 項前段定有明文。本件扣
      案之甲基安非他命1 包（驗餘毛重5.114 公克），應依上
      開規定沒收銷燬之；又上開毒品之包裝袋1 只，係被告所
      有供持有甲基安非他命所用之物，業據被告供承在卷，應
      依刑法第38條第1 項第2 款及第3 項規定宣告沒收之。
據上論斷，應依刑事訴訟法第273 條之1 第1 項、第299 條第1
項前段，毒品危害防制條例第10條第2 項、第18條第1 項前段、
第23條第2 項，刑法第11條前段、第47條第1 項、第41條第1 項
前段、第38條第1 項第2 款，判決如主文。
本案經檢察官乙○○到庭執行職務。
中　　華　　民　　國　　96　　年　　2 　　月　　15　　日
                  刑事第五庭法    官  邰婉玲
以上正本證明與原本無異。
如不服本判決應於收受本判決後10日內向本院提出上訴書狀，其
未敘述上訴理由者，並得於提起上訴後10日內向本院補提理由書
狀（均須按他造當事人之人數附繕本。）「切勿逕送上級法院」
中　　華　　民　　國　　96　　年　　2 　　月　　15　　日
                            書 記 官  彭筠凱
附錄所犯法條：
毒品危害防制條例第10條第2項：
施用第二級毒品者，處 3 年以下有期徒刑。
